【裁判字號】    95,訴,108
【裁判日期】    950331
【裁判案由】    毒品危害防制條例
【裁判全文】
臺灣基隆地方法院刑事判決               95年度訴字第108號
公  訴  人  臺灣基隆地方法院檢察署檢察官
被      告  乙○○
上列被告因毒品危害防制條例案件，經檢察官提起公訴（95年度
毒偵字第30號），嗣經本院合議改採簡式審判程序審理，本院判
決如下：
    主    文
乙○○連續施用第一級毒品，累犯，處有期徒刑柒月。
    事    實
一、乙○○分別於民國八十八年二月間、八十八年十二月間因施
    用第二級毒品案件，經本院分別裁定送觀察、勒戒，均經認
    無繼續施用傾向，而由臺灣基隆地方法院檢察署檢察官分別
    處分不起訴確定在案。再於八十九年三月間因施用第二級毒
    品，經本院裁定令入戒治處所戒治，其因該次施用毒品罪，
    亦經檢察官聲請簡易判決處刑，經本院基隆簡易庭於八十九
    年五月卅日以八十九年度基簡字第二四四號判處其有期徒刑
    五月確定，在尚未入所戒治前之八十九年六月間又因施用第
    二級毒品，經本院於九十年一月十日判處有期徒刑七月確定
    ，嗣該有期徒刑與上開有期徒刑五月合併定應執行為有期徒
    刑十月，其於八十九年十二月六日開始執行強制戒治，執行
    至九十年六月十九日因本院裁定停止戒治所餘戒治期間付保
    護管束而停止戒治在案，嗣又經本院裁定撤銷停止戒治令入
    戒治處所戒治，其於九十二年三月十二日開始執行戒治殘期
    ，執行至九十二年八月廿七日戒治期滿，再接續服前開有期
    徒刑十月，至九十三年六月十九日執行完畢。猶不知悔改，
    復基於施用第一級毒品海洛因之概括犯意，自九十四年十二
    月初起至九十五年二月中旬止，在台北縣市之工地，以針筒
    注射及抽煙方式施用海洛因，平均二日即施用一次。嗣於九
    十四年十二月廿日凌晨二時卅五分許，在基隆市○○街一四
    五號地下一樓電梯口為警查獲（同時查獲羅志德、張信強）
    ，並在其身上扣得針筒、斜口杓各一支。
二、案經行政院海岸巡防署海洋巡防總局報告臺灣基隆地方法院
    檢察署檢察官偵查起訴。
    理    由
一、訊據被告乙○○對於上開事實坦承不諱，並有昭信科技顧問
    股份有限公司濫用藥物尿液檢驗報告一紙附卷可稽，此外，
    復有臺灣高等法院被告前案紀錄表一紙在卷可考，本院當庭
    檢視被告手臂之勘驗筆錄及照片可憑，本件事證明確，被告
    係於毒品危害防制條例公布施行後，經二次觀察勒戒、一次
    強制戒治完畢釋放後，五年內第五犯施用毒品罪者，足堪認
    定。
二、核被告所為，係犯毒品危害防制條例第十條第一項之施用第
    一級毒品罪。其施用前之持有海洛因之低度行為應為施用之
    高度行為所吸收，不另論罪。被告前後多次施用第一級毒品
    之犯行，時間緊接，所犯係構成要件相同之罪名，顯基於概
    括犯意為之，為連續犯，以一罪論，並應依刑法第五十六條
    之規定，加重其刑；公訴人雖僅起訴被告為警採尿時回溯前
    廿四小時內某時之施用海洛因之犯行，然被告其餘施用海洛
    因犯行，既與已起訴部分具有連續犯裁判上一罪之關係，自
    在本院得一併究審之範圍內。被告曾犯如事實欄一所述前科
    ，甫於九十三年六月十九日執行完畢，此有臺灣高等法院被
    告前案紀錄表一紙在卷可稽，其於五年內再犯本件有期徒刑
    以上之罪，為累犯，應依刑法第四十七條之規定，遞加重其
    刑。爰審酌被告自毒品危害防制條例施行後已屬第五犯施用
    毒品罪、其已接受二次觀察勒戒及一次強制戒治完畢、其對
    毒品顯已具相當之依賴性、其施用毒品之頻率等一切情狀，
    量處如主文所示之刑。扣案之上開物品，被告辯稱係同案犯
    嫌張信強所有，此外別無其他證據證明為其所有，自不宣告
    沒收。
據上論斷，應依刑事訴訟法第二百七十三條之一第一項、第二百
九十九條第一項前段，毒品危害防制條例第十條第一項、第二十
三條第二項，刑法第十一條前段、第五十六條、第四十七條，判
決如主文。
本案經檢察官甲○○到庭執行職務
中    華    民    國    95    年    3     月    31    日
                  刑事第四庭法    官  曾雨明
以上正本證明與原本無異。
對於本件判決如有不服，應於收受送達後10日內，向本院提出上
訴書狀，上訴於臺灣高等法院。
中    華    民    國    95    年    4     月    6     日
                            書 記 官  王靜敏
附錄法條：
毒品危害防制條例第10條第1項、第2項：
施用第 1 級毒品者，處6月以上5年以下有期徒刑。


司法院資訊處製作；財團法人民間司法改革基金會備份。
